【裁判字號】    89,訴,2265
【裁判日期】    900215
【裁判案由】    毒品危害防制條例
【裁判全文】
臺灣高雄地方法院刑事判決                        八十九年度訴字第二二六五號
    公  訴  人  臺灣高雄地方法院檢察署檢察官
    被      告  甲○○
右列被告因毒品危害防制條例案件，經檢察官提起公訴 (八十九年度毒偵字第五二０
六號），本院判決如左：
    主  文
甲○○連續施用第一級毒品，累犯，處有期徒刑壹年，海洛因壹小包（淨重零點貳貳
公克，包裝重零點貳肆公克）、含海洛因殘渣塑膠袋只、含海洛因殘渣之針筒拾支
、含海洛因殘渣小鏟子吸管壹支均沒收銷燬之；又連續施用第二級毒品，累犯，處有
期徒刑柒月，安非他命壹小包（驗前毛重玖點玖伍公克、驗後毛重玖點玖零公克）、
含安非他命殘渣塑膠袋只、含安非他命殘渣小鏟子吸管貳只、含安非他命殘渣吸食
器壹組均沒收銷燬之；應執行有期徒刑壹年伍月，海洛因壹小包（淨重零點貳貳公克
，包裝重零點貳肆公克）、含海洛因殘渣塑膠袋只、含海洛因殘渣之針筒拾支、含
海洛因殘渣小鏟子吸管壹支、安非他命壹小包（驗前毛重玖點玖伍公克、驗後毛重玖
點玖零公克）、含安非他命殘渣塑膠袋只、含安非他命殘渣小鏟子吸管貳只、含安
非他命殘渣吸食器壹組均沒收銷燬之。
    事  實
一、甲○○曾於民國八十七年三月間因麻醉藥品管理條例案件，經法院判處有期徒刑
    五月，如易科罰金，以三百元折算一日，於八十七年五月十三日執行完畢，復因
    施用毒品案件，經本院以八十八年度毒聲字第三二六四號裁定令入戒治處所施以
    強制戒制一年，並於強制戒治期滿後，由台灣高雄地方法院檢察署檢察官於八十
    九年五月十七日以八十八年度戒執緝一字第一二四號、八十九年度戒毒偵字第六
    ○一號不起訴處分確定。竟於五年內又分別基於概括犯意，自八十九年七月二十
    一日起至同月二十六日止，連續在高雄縣鳳山市○○○路十號六樓之四等處施用
    第一、二級毒品海洛因、安非他命多次，嗣於八十九年七月二十六日在上址為警
    查獲，並扣得海洛因一小包（驗後淨重０點二二公克，包裝重０點二四公克）、
    含海洛因殘渣塑膠袋三只、含海洛因殘渣之針筒十支、含海洛因殘渣小鏟子吸管
    一支、安非他命一小包（驗後毛重九點九公克）、含安非他命殘渣塑膠袋三只、
    含安非他命殘渣小鏟子吸管二只、含安非他命殘渣吸食器一組。
二、案經高雄縣警察局鳳山分局報請臺灣高雄地方法院檢察署檢察官偵查起訴。
    理  由
一、右揭犯罪事實，業據被告甲○○於警訊及偵查、審理中坦承不諱，且被告於警訊
    時為警採取之尿液經送請高雄縣政府衛生局檢驗結果，分別驗出含有嗎啡、甲基
    安非他命陽性反應，此有高雄縣政府衛生局八九煙檢字第二二一八號煙毒尿液檢
    驗成績書一紙附卷可稽，又被告為警查獲時所扣得之粉末一包，經法務部調查局
    檢驗結果，含有海洛因成分（淨重０點二二公克），有該局編號0000000
    00號鑑定通知書一紙附卷可參，而所扣得之塑膠袋三只、針筒拾支、小鏟子吸
    管一支均含有海洛因殘渣，晶體一包含安非他命成份（驗後毛重九點九公克），
    另有殘渣塑膠袋三只、小鏟子吸管二只、吸食器一組，亦含有安非他命殘渣，此
    分別有高雄醫學院附設中和紀念醫院編號Ｂ0000000至0000000號
    及Ｂ0000000、0000000號檢驗報告單共七紙在卷可稽，此外，復
    有台灣高雄地方法院檢察署八十八年度戒執緝一字第一二四號、八十九年度戒毒
    偵字第六０一號不起訴處分書一紙在卷可證，罪證明確，被告犯行堪以認定。
二、查海洛因、安非他命分別係毒品危害防制條例第二條第二項所稱之第一級毒品、
    第二級毒品，不得持有、施用，被告分別持之以施用，核其所為，係犯毒品危害
    防制條例第十條第一項之施用第一級毒品罪、同條例第十條第二項之施用第二級
    毒品罪。被告先後多次分別施用海洛因、安非他命之犯行，時間緊接、手法及罪
    名均同，顯係基於概括犯意而為之，為連續犯，均應論以一罪，並加重其刑。其
    先後多次持有海洛因、安非他命，亦係基於概括之犯意，本亦應以連續持有論，
    惟其持有後，進而施用，其多次持有之行為應被其施用之行為所吸收，均不另論
    罪。被告所犯上開二罪之間，犯意各別，行為互異，應予分論併罰。審酌被告經
    觀察勒戒、強制戒治後仍續施用毒品，顯見意志不堅，惟念其犯罪之行為僅係戕
    害自身，尚未害及他人，所犯情節非重，犯罪後亦承認犯行，態度尚佳等一切情
    狀，爰量處如主文所示之刑，並定其應執行之刑。扣案之海洛因一小包（驗後淨
    重０點二二公克，包裝重０點二四公克）為第一級毒品、安非他命一小包（驗後
    毛重九點九公克）為第二級毒品，含海洛因殘渣塑膠袋三只、含海洛因殘渣之針
    筒十支、含海洛因殘渣小鏟子吸管一支、含安非他命殘渣塑膠袋三只、含安非他
    命殘渣小鏟子吸管二只、含安非他命殘渣吸食器一組，其所含海洛因、安非他命
    殘渣不易剝離，應將之整體視為第一級、第二級毒品，均依毒品危害防制條例第
    十八條第一項前段之規定，不問屬於犯人與否，均沒收銷燬之。而送鑑驗耗損之
    海洛因粉及安非他命晶體既已滅失，自無庸再予宣告沒收。
據上論斷，應依刑事訴訟法第二百九十九條第一項但書，毒品危害防制條例第二十三
條第二項、第十條第一項、第二項、第十八條第一項前段，刑法第十一條前段、第五
十六條、第四十七條、第五十一條第五款，判決如主文。
本案經檢察官陳建和到庭執行職務。
中    華    民    國      九十      年      二      月      十五        日
                                  臺灣高雄地方法院刑事庭
                                      法  官    林 俊 寬
右正本證明與原本無異。
如不服本判決，應於判決送達後十日內，向本院提出上訴狀。
                                      書記官    李 文 廣
中    華    民    國      九十      年      二      月      十五        日


司法院資訊處製作；財團法人民間司法改革基金會備份。
